Inventaris van het archief van de Marine en Leger Inlichtingendienst, de Netherlands Forces Intelligence Service en de Centrale Militaire Inlichtingendienst in Nederlands-Indië
Nationaal Archief, Den Haag
- INVENTARIS PERIODE 1945-1949 (1950), II.
  - COUNTER INTELLIGENCE RESEARCH & SECURITY, 2.
    - WAR CRIME SECTION / JAPANSE ZAKEN, 2.5
      - OORLOGSMISDADEN, 2.5.2
        - Executies en mishandelingen, 2.5.2.2
          - "FILE MOORDEN", stukken betreffende tijdens de Japanse bezetting en in de Bersiap-periode gepleegde moorden., 1945-1949; 2022-2059; 38 omslagen
            - Moorden te Pasaroean en omstreken, met inhoudsopgave, 1948, 2056
            - Moorden te Probolinggo en omstreken, met inhoudsopgave, 1947-1948, 2057
            - Moorden te Padang en omstreken, 1945-1949, 2058
            - Moorden te Palembang en omstreken, 1947-1948, 2059
          - Brief met bijlagen van de CCO-AMACAB inzake de vermoedelijke dood van 16 Indo-Europeanen in het onderdistrict Ngombol, district Poerwodadi, regentschap Poerworedjo, residentie Kedoe., 1946; 2060; 1 omslag
          - Ingekomen en doorslag van uitgaande brief betreffende de executie door de Kempeitai van de militair Kwartiermeester KM mr P.G.H.M. Rutges., 1946; 2061; 2 stukken
          - Stukken betreffende mishandeling en executie van geïnterneerden in het Djampit-kamp tijdens de Japanse bezetting., 1945-1948; 2062; 1 omslag
            Betreft de zgn. "Dampit-affaire"
          - Ondervragingsrapporten inzake gedragingen en mishandelingen van de Kempeitai te Malang tijdens de Japanse bezetting., 1948; 2063; 1 omslag
          - Stukken betreffende executies van, vermissing van en moorden op onbekend gebleven personen en op groepen in de periode 1942-1948., 1947-1948; 2064; 1 omslag
          - Stukken betreffende het transport in "varkensmanden" van krijgsgevangenen in 1942/1943 door het Japanse leger., 1946-1948; 2065; 1 omslag
        - Verhoor Japanse militairen, 2.5.2.3
          - Verslag van De Bruijn van een bezoek aan het Japanse krijgsgevangenenkamp te Featherstone (Nieuw Zeeland) met als bijlagen afschriften van ondervragingsrapporten van Japanse militairen., 1943; 2066; 1 omslag
          - Ingekomen stukken van het Kantoor voor Japanse Zaken te Batavia inzake de ondervraging van Japanners., 1946; 2067; 1 omslag
          - Interrogatierapporten van Japanse krijgsgevangenen opgemaakt in Bandoeng en omgeving., 1946; 2068; 1 pak
          - Interrogatierapporten van Japanse militairen opgemaakt door Bk. Pontianak, nrs. 1-42, met inhoudsopgave., 1946; 2069; 1 pak
            zie ook inventarisnummer 2110
          - Interrogatierapporten van Japanse militairen opgemaakt door Bk. Pontianak., 1946; 2070; 1 omslag
            nrs. 1,18-26,34,35 en aanvullende rapporten op de nrs. 2,4,6,13,33. Zie ook inventarisnummer 2110
          - Memorie inzake de vorming van een kantoor Japanse Zaken en opgave van voor ondervraging aan te houden Japanners., [1946]. Klad; 2071; 1 stuk
          - Rapporten van het Basiscommando Cheribon betreffende de Japanse krijgsgevangenen Hideijoshi Hodjo (alias Abdoeracham) en Miako Tosi Ichi(alias Tamboenan)., 1947; 2072; 1 omslag
          - Ondervragingsrapporten van Japanse krijgsgevangenen te Singapore, ingekomen van het "Kantoor van Ltz. II N.H. Postema K.M.R. vsd.", verbonden aan het consulaat-generaal der Nederlanden te Singapore., 1947; 2073; 1 omslag
          - Verhoorrapporten van Japanse krijgsgevangenen, opgemaakt door Nefis afdeling I-4; sectie Japanse Zaken., 1947-1948; 2074; 1 pak
        - Japanners verdacht van oorlogsmisdaden, 2.5.2.4
          - "Accused Japs in custody. Amendment no. 1 to nominal roll of accused in custudy S.E.A.C.", registers met namen, rangen, dienstonderdelen en verblijfplaatsen van beschuldigde Japanse militairen in het SEAC-gebied, uitgegeven door 'War Crimes Registry, HQ. ALFSEA S.E.A.C.., 1946; 2075; 1 pak
            Zie voor appendix 'A' hierop de "Folder War Service Histories", inventarisnummers 2076-2078
          - "Folder: War Service histories", registers met namen van Japanse en Koreaanse militairen en een chronologisch overzicht van hun legeringsplaatsen tijdens de oorlog., 1946; 2076-2078; 1 pak, 2 omslagen
            De administratie heeft verschillende series "War Crime histories" in deze folder geborgen. De diverse ontvangen registers zijn op volgorde van binnenkomst geplaatst en genummerd van 1-7.
            - nrs. 1-3, 2076
            - nr. 4, 2077; pak
            - nrs. 5-7, 2078
          - "Folder: suspect lists S.E.A.C. no. 1", registers met namen van en beschuldigingen tegen Japanse militairen verdacht van het plegen van oorlogsmisdrijven, samengesteld door de afdeling War Crimes Registry van SEAC., 1946; 2079; 1 pak
          - "Folder: suspect lists S.E.A.C. no. 2", registers met namen van en beschuldigingen tegen Japanse militairen verdacht van het plegen van oorlogsmisdrijven, samengesteld door de afdeling War Crimes Registry van SEAC., 1945-1946; 2080-2103; 24 omslagen
            - nr. 01, 1945 sep, 2080
            - nr. 02, 1945 okt 1, 2081
            - nr. 03, 1945 okt 11, 2082
            - nr. 04, 1945 okt 16, 2083
            - nr. 05, 1945 okt 18, 2084
            - nr. 06, 1945 okt 20, 2085
            - nr. 07, 1945 okt 26, 2086
            - nr. 08, 1945 okt 30, 2087
            - nr. 09, 1945 nov 3, 2088
            - nr. 10, 1945 nov 16, 2089
            - nr. 11, 1945 nov 22, 2090
            - nr. 12, 1946 jan 12, 2091
            - nr. 13, 1946 jan, 2092
            - nr. 14, 1946 feb, 2093
            - nr. 15, 1946 feb, 2094
            - nr. 16, 1946 feb, 2095
            - nr. 17, 1946 maart, 2096
            - nr. 18, 1946 maart, 2097
            - nr. 19, 1946 maart, 2098
            - nr. 20, 1946 apr, 2099
            - nr. 21, 1946 apr, 2100
            - nr. 22, 1946 mei, 2101
            - nr. 23, 1946 mei, 2102
            - nr. 24, 1946 aug, 2103
          - "Folder: Korean lists", registers met namen van Koreanen in Nederlands-Indië., [1946]; 2104; 1 omslag
          - "S.E.A.C. Theatre consolidated suspects list Pt 1 (&2)", registers houdende namen van en beschuldigingen tegen Japanse militairen die reeds voorkomen in de inventarisnummers 1772-1783, verdacht van het plegen van oorlogsmisdrijven., 1946; 2105-2106; 2 omslagen
            - deel 1, A-I, 2105
            - deel 2, J-M, 2106
          - "Amendments to S.E.A.C. Theatre lists of suspects nos. 1-23", register met aanvulling op de namen voorkomende in de inventarisnummers 1772-1794., 1946; 2107; 1 omslag
          - "Suspect list of Japanese and Korean Warcriminals. Compiled by Nefis War Crimes Section", register met namen, rangen, dienstonderdelen en bijzonderheden van Japanners en Koreanen beschuldigd van oorlogsmisdaden., 1947; 2108; 1 omslag
          - "List of Japanese and Koreans under arrest. Compiled by Nefis War Crimes Section", register met namen, rangen, dienstonderdelen en bijzonderheden van gevangen Japanners en Koreanen., 1947; 2109; 1 omslag
          - Ingekomen registers van Bk. Pontianak met namen van en inlichtingen over Japanse militairen verdacht van het plegen van oorlogsmisdrijven, met inhoudsopgave., 1946; 2110; 1 omslag
            Nederlandse en Engelse tekst. Informatie afkomstig uit de inventarisnummers 2069 en 2070
          - "Folder: suspect lists R.B.", registers met vermelding van namen, dienstonderdelen, gepleegde misdaden en lokatie van die misdaden van Japanse militairen, opgemaakt door het Regeringsbureau tot Nasporing van Oorlogsmisdaden te Batavia., [1946]; 2111; 1 pak
          - "Folder: U.N. War Crime Commission", registers met namen, funkties en standplaatsen tijdens de oorlog van Japanse militairen verdacht van oorlogsmisdaden, opgemaakt door de UNWCC., 1945; 2112; 1 omslag
          - "Folder: suspects W.C.I.T.", registers met vermelding van naam en rang, dienstonderdeel en bgepleegde misdaden van Japanse en Koreaanse militairen in Nederlands-Indië, opgemaakt door de War Crimes Investigation Teams 1 en 4., [1946]; 2113-2114; 2 omslagen
            - WCIT 1, Nederlands-Indië, 2113
            - WCIT 4, Sumatra, 2114
          - "Folder: suspects lists Nefis", registers met namen van oorlogsmisdadigers met vermelding van de door hun gepleegde misdrijven, geordend per regio, opgemaakt door Nefis WCS., [1946]; 2115; 1 omslag
          - "Folder: A.M.F. Suspect lists", registers met namen van en beschuldigingen tegen gearresteerde Japanse militairen verdacht van het plegen van oorlogsmisdaden, opgemaakt door de Australian Military Forces., 1945-1946; 2116-2125; 10 omslagen
            - nr. 1, 1945 dec, 2116
            - nr. 2, 1945 dec, 2117
            - nr. 3, 1946 jan, 2118
            - nr. 4, 1946 jan, 2119
            - nr. 5, 1946 jan, 2120
            - nr. 6, 1946 jan, 2121
            - nr. 7, 1946 feb, 2122
            - nr. 8, 1946 feb, 2123
            - nr. 9, 1946 maart, 2124
            - nr. 10, 1946 jun, 2125
          - "Australian Military Forces list no. 3 [5-7] of suspected Japanese War Criminals not yet in custody", registers met namen van en beschuldigingen tegen nog niet gearresteerde, van oorlogsmisdaden verdachte Japanse militairen., 1946; 2126-2129; 4 omslagen
            - nr. 3, 1946 maart, 2126
            - nr. 5, 1946 mei, 2127
            - nr. 6, 1946 jun, 2128
            - nr. 7, 1946 aug, 2129
          - "Australian Military Forces list no. 1 [& 2] of Japanese War Criminals implicated in war crimes against Australians, and held in SEAC or SCAP areas", registers met namen van en beschuldigingen tegen van oorlogsmisdaden verdachte Japanse militairen verblijvend in SEAC en SCAP gebied., 1946; 2130-2131; 2 omslagen
            - nr. 1, 1946 jul, 2130
            - nr. 2, 1946 aug, 2131
          - "War Crime trials. Japanese War Criminals charged under the War Crimes Act 1945 by Australian military authorities", registers met namen van, beschuldigingen tegen en gerechterlijke uitspraken over Japanse militairen verdacht van het plegen van oorlogsmisdrijven., 1946; 2132-2133; 2 omslagen
            - nr. 2, 1946 mei, 2132
            - nr. 3, 1946 jul, 2133
          - Staten houdende namen van en beschuldigingen tegen Japanse militairen verdacht van oorlogsmisdaden, opgemaakt door Nefis WCS, alfabetisch geordend., z.j; 2134-2135; 2 pakken
            - A-M, 2134
            - N-Z, 2135
          - "Folder Miscellaneous", staten en lijsten met namen van Japanners verdacht van oorlogsmisdaden., 1945-1946; 2136; 1 omslag
          - Lijsten houdende namen van te arresteren Japanse militaire verdacht van het plegen van oorlogsmisdrijven., 1945; 2137; 1 omslag
          - Ingekomen en doorslagen van uitgaande stukken betreffende informatie omtrent oorlogsmisdaden gepleegd door Japanse militairen., 1945-1946; 2138; 1 pak
          - Stukken betreffende een door T. Haraguchi, Japans geïnterneerde in Australië, opgesteld rapport inzake Japanse oorlogsmisdadigers., 1945-1946; 2139; 1 omslag
          - Persoonsdossiers van Japanse militairen, alfabetisch geordend., 1946-1948; 2140-2141; 2 omslagen
            - D-O, 2140
            - S-Y, 2141
        - Opsporing en berechting, 2.5.2.5
          - Rapport met bijlage van de United Nations War Crime Commission inzake de voorbereiding en de presentatie van het berechten van Japanse oorlogsmisdadigers., 1945; 2142; 1 omslag
          - Nota inzake de United Nations War Crime Commission., 1945; 2143; 1 omslag; Afschrift.
          - Stukken betreffende opsporing en transport van Japanse militairen naar Pontianak in verband met een aldaar ingesteld onderzoek naar massamoorden en andere oorlogsmisdaden in West-Borneo., 1945-1947; 2144; 1 omslag
          - Nota opgesteld door Ch.O. van der Plas inzake te verlenen amnestie vanwege tijdens de Japanse bezetting gepleegde misdaden; met memorandum van G.P. Kiès, hoofd Nefis afdeling II., 1946; 2145; 1 omslag
          - Passagierslijsten van Japanners te Samarinda, ingekomen bij de H.G.O.B.C.S. te Makassar van Tpc. Balikpapan., 1946; 2146; 1 omslag
          - Stukken betreffende regelingen inzake de organisatie van de opsporing en berechting van oorlogsmisdadigers., 1945-1946; 2147; 1 omslag
          - Stukken betreffende de opsporing en berechting van oorlogsmisdadigers te Pontianak., 1946; 2148; 1 omslag
          - Publikatie van het Departement van Justitie te Batavia, houdende ontwerp-wetgeving inzake oorlogsmisdrijven., 1946; 2149; 1 omslag
          - Stukken betreffende Japanse tolken en hun inzetbaarheid bij processen tegen oorlogsmisdadigers., 1946-1947; 2150; 1 omslag
          - "The Japanese occupation of the Netherlands Indies", onderzoeksrapport van majoor KNIL K.A. de Weerd ten behoeve van het Internationale Militaire Tribunaal voor het Verre Oosten., 1947; 2151; 1 band
          - Extracten van vonnissen gewezen door Temporaire Krijgsraden in Nederlands-Indië., 1947-1948; 2152-2153; 2 omslagen
            - TKR Batavia 1947-1948, 2152
            - TKR Makassar, 1948, 2153
        - Japanse deserteurs, 2.5.2.6
          - Lijsten met namen van gedeserteerde Japanse militairen en burgers., 1946; 2154; 1 omslag; Stencil.
          - "Rapport naar aanleiding van het Patrouille verslag van sergeant Menduapessy" inzake uitgeweken Japanse krijgsgevangenen op de noordkust van het schiereiland Hitoe., 1946; 2155; 1 omslag
          - "Overlopers. Naamlijsten", staten met namen van gedeserteerde Japanse militairen op Java en Sumatra., 1946-1947; 2156; 1 pak
          - Stukken betreffende opsporing, tewerkstelling en evacuatie van Japanse militairen., 1947-1949; 2157; 1 omslag
          - Rapport van S. van Hulst, secretaris voor speciale diensten bij het consulaat-generaal der Nederlanden te Singapore inzake te Atjeh werkzame Japanners., 1948; 2158; 1 omslag; Afschrift.
          - Stukken betreffende in Indonesië verblijvende Japanners., 1947-1948; 2159; 1 omslag
          - Stukken betreffende verblijfplaatsen van Japanners in Nederlands-Indië die zich bij Indonesische militaire eenheden hebben aangesloten., 1945-1948; 2160-2224; 65 omslagen
            zgn. 'knipselarchief'. Geografisch geordend op area volgens de verdeling in de Nefis-hoofdenlijst. De onderverdeling in sub-area's is niet gelijk aan die in de 'hoofdenlijst'.
            - SUMATRA, area 1, 2160-2188
              - Sumatra, 1946-1948, 2160
              - Noord-Sumatra, 1946-1948, 2161
              - Zuid-Sumatra, 1947-1948, 2162
              - Sumatra's Oost Kust, 1946-1948, 2163
              - Sub-area 1-4, 1946-1948, 2164
              - Sub-area 1, 1946-1948, 2165
              - Sub-area 2, 1947-1948, 2166
              - Sub-area 3, 1946-1948, 2167
              - Sub-area 5, 1946-1948, 2168
              - Sub-area 6, 1946-1948, 2169
              - Sub-area 7, 1946-1948, 2170
              - Sub-area 8, 1947, 2171
              - Sub-area 9, 1946-1948, 2172
              - Sub-area 10, 1946-1948, 2173
              - Sub-area 9-12, 1946-1948, 2174
              - Sub-area 13, 1948, 2175
              - Sub-area 14, 1946-1948, 2176
              - Sub-area 15, 1948, 2177
              - Sub-area 16, 1946, 2178
              - Sub-area 17, 1947-1948, 2179
              - Sub-area 20, 1947,1948, 2180
              - Sub-area 17-21, 1946-1948, 2181
              - Sub-area 22, 1948, 2182
              - Sub-area 23, 1946-1948, 2183
              - Sub-area 24, 1946-1948, 2184
              - Sub-area 25, 1946-1948, 2185
              - Sub-area 26, 1947, 2186
              - Sub-area 27, 1946,1947, 2187
              - Sub-area 28, 1946-1948, 2188
            - JAVA, area 2, 2189-2207
              - Sub-area 1, 1945-1948, 2189
              - Sub-area 2, 1946-1948, 2190
              - Sub-area 3, 1946-1948, 2191
              - Sub-area 4, 1946-1948, 2192
              - Sub-area 5, 1946-1948, 2193
              - Sub-area 6, 1946-1948, 2194
              - Sub-area 7, 1946-1948, 2195
              - Sub-area 8, 1946-1948, 2196
              - Sub-area 9, 1946-1948, 2197
              - Sub-area 10, 1946-1948, 2198
              - Sub-area 11, 1946-1948, 2199
              - Sub-area 12, 1946-1948, 2200
              - Sub-area 13, 1946-1948, 2201
              - Sub-area 14, 1948, 2202
              - Sub-area 15, 1946-1948, 2203
              - Sub-area 16, 1946-1948, 2204
              - Sub-area 17, 1946-1948, 2205
              - Sub-area 18, 1947-1948, 2206
              - Sub-area 19, 1946, 2207
            - BORNEO, area 3. Nederlands Borneo, Sub-area's 1-4 en 7, 1946-1947, 2208
            - CELEBES, 2209-2217
              - Celebes, 1946,1947, 2209
              - Sub-area 1, 1947, 2210
              - Sub-area 2, (1947), 2211
              - Sub-area 6, 1947, 2212
              - Sub-area 7, 1946,1948, 2213
              - Sub-area 8, 1946,1947, 2214
              - Sub-area 10, 1946, 2215
              - Sub-area 11, 1948 en z.j, 2216
              - Sub-area 12, 1946,1948, 2217
            - KLEINE SOENDA-EILANDEN, area 8. Kleine Soenda-eilanden, Sub-area 1 (Bali), 1946-1948, 2218
            - TIMOR, area 9. Timor, Sub-area 2 (Koepang), 1946, 2219
            - HALMAHEIRA, area 10. Halmaheira, Sub-area 2 (Morotai), 1947, 2220
            - MOLUKKEN, area 11, 2221-2222
              - Sub-area 1, 1947, 2221
              - Sub-area 2, 1947, 2222
            - NEDERLANDS NIEUW-GUINEA, area 14, 2223-2224
              - Area 14, 1947, 2223
              - Sub-area 7, 1946, 2224
      - INTERNERING, 2.5.3
        - Processen-verbaal van verhoor opgemaakt door het Netherlands War Crime Investigation Team te Singapore betreffende het optreden van Japanners in Nederlands-Indië in en buiten interneringskampen, met inhoudsopgave in elke omslag., 1946; 2225-2240, 2278-2280; 19 omslagen
          - "Bundel 1a Kempei-Tai Bandoeng enz.", 2225
          - "Bundel 1b Kempei-Tai Soerabaja", 2226
          - "Bundel 2 P.I.D.", 2227
          - "Bundel 3 Batavia en omgeving", 2228
          - "Bundel 4 Bandoeng en Tjimahi en omgeving", 2229
          - "Bundel 5A, Semarang en Midden-Java": Bangkong, Gedangan, Halmaheira, Karangpanas, Lampersarie, 2278
          - "Bundel 5B, Semarang en Midden-Java": Ambarawa, Banjoe Biroe, Djacjakarta, Moenti lan, Ngawi, Soerakarta, Tjilatjap, 2279
          - "Bundel 6 Soerabaja en Oost-Java", 2230
          - "Bundel 7 Ambon en Ceram", 2231
          - "Bundel 8 Flores kampen", 2232
          - "Bundel 9 Borneo", 2233
          - "Bundel 10 Sumatra", 2234
          - "Bundel 11 Singapore en Malakka", 2235
          - "Bundel 12 Burma - Siam spoorweg", 2236
          - "Bundel 13 Indo-China kampen", 2237
          - "Bundel 14 Transporten", 2238
          - "Bundel 15 Diversen", 2239
          - "Bundel 18a Koeliekampen Riouw en Siam", 2240
          - "Bundel 18B, Koelie-kampen": Henderson Road, Kampong Baroe, Poeloe Damar, Selatar en overige, 2280
        - Stukken betreffende interneringskampen verzameld door Nefis War Crime Section, met inhoudsopgave., 1946; 2241-2242; 2 omslagen
          - "Bilitonkamp", 2241
          - "Tanahabangkamp", 2242
        - Verslagen betreffende gebeurtenissen tijdens de Japanse bezetting in de interneringskampen, met inhoudsopgave voorin elke omslag., 1945-1946; 2243-2245; 3 omslagen
          De inhoudsopgave vermeldt de opsteller van het verslag, plaats van handeling en namen van in het verslag genoemde personen. De verslagen zijn genummerd, maar niet compleet aanwezig
          - nrs. 1-153; inhoudsopgave compleet, 2243
          - nrs. 300-478; inhoudsopgave van nr. 300 tot 433, 2244
          - nrs. 501-636; inhoudsopgave van 501-518, 2245
        - Stukken betreffende krijgsgevangenen en krijgsgevangenenkampen., 1945; 2246; 1 omslag
        - Stukken betreffende internering van Duitse onderdanen in de Filipijnen en Nederlands-Indië., 1945; 2247; 1 omslag
        - Rapporten ingekomen bij Nefis inzake het gedrag van Nederlandse militairen in Japanse krijgsgevangenenkampen., 1945; 2248; 1 omslag
        - Staten met namen van krijgsgevangenen en burgergeïnterneerden in Nederlands-Indië zoals die voorkomen in de Nefis-ondervragingsrapporten 1-295, opgemaakt door afdeling I-1., 1945; 2249; 1 omslag
        - Lijst van in krijgsgevangenen- en burgerinterneringskampen overleden personen, opgemaakt door het Nederlands-Indische Rode Kruis., 1945; 2250; 1 omslag
        - Uittreksels van rapporten inzake Brits-Indische krijgsgevangenen in Nederlands-Indië, [1945]., 2251; 1 omslag
        - "Folder: Prison lists", registers met namen van gevangenen in diverse gevangenissen in Nederlands-Indië, genummerd., 1945-1947; 2252-2257; 6 omslagen
          Geordend per categorie van gevangenen of per gevangenis
          - nrs. 1-34, 2252
          - nrs. 35-39, 2253
          - nrs. 40-44, 2254
          - nrs. 45, 2255
          - nrs. 46-53, 2256
          - nrs. 54-72, 2257
        - Rapporten ingekomen via Bk. Batavia inzake interneringskampen., 1946; 2258; 1 omslag
        - Rapport van Li Uck Kwan inzake de organisatie van de Japanse krijgsgevangenenkampen in Nederlands-Indië., 1946; 2259; 1 omslag
        - "Folder: Camp staffs (Jap.)", registers met namen en funkties van Japanse militairen belast met de bewaking van krijgsgevangenenkampen en burgerinterneringskampen in Nederlands-Indië., [1946]; 2260; 1 omslag
        - Alfabetisch register met namen van in krijgsgevangen- of burgerinterneringskamp overleden Nederlanders., [1946]; 2261; 1 omslag
        - Lijsten met namen van ex-geïnterneerden en krijgsgevangenen in de kampen Barongan, Demak-Idjo, Garoem, Klampok, Kramat, Kuching, Lawé Sigala-gala, Lawoelaam, Madoera, Malang, Mandjoeng, Manilla, Manishardjo, Minangkabau, Pakoenden, Sarangan, Taloen, Temoeloes, Tjebongan, Tlogo., 1946-1947; 2262; 1 omslag
        - Fragment van een rapport van Bk. Ambon inzake interneringskampen voor Ambonneezen buiten de Molukken., 1947; 2263; 2 stukken
        - Stukken betreffende het in Japanse krijgsgevangenschap opgestelde dagboek van A. de Kloe., 1947; 2264; 1 omslag
        - "Nominall roll of Japanese connected with prison", register met namen van Japanse gevangenisbewaarders, geordend per gevangenis op Java, met index op gevangenissen., z.j; 2265; 1 omslag
        - Sumatra, 2.5.3.1
          - "Folder: Camp staffs (Sum.)", registers met namen en funkties van Japanse militairen belast met de bewaking van krijgsgevangenen- en burgerinterneringskampen op Sumatra., [1946]; 2266; 1 omslag
          - Lijsten met namen van tijdens de Japanse bezetting in de gevangenis te Pematang Siantar overleden personen, met aanbiedingsbrief., 1947; 2267; 1 omslag
        - Java, 2.5.3.2
          - Lijst van krijgsgevangenen- en burgerinterneringskampen op Java en Madoera, met foto's en kaarten van die kampen., 1945; 2268; 1 omslag
          - "Verslag van de ongeregeldheden en de wederwaardigheden van de door de Indonesiërs geïnterneerde Europese mannelijke ingezetenen te Buitenzorg en omgeving van begin october tot 22 october 1945", opgemaakt door J.H. Becking en W.A.P.C. Pennink, het kamp-comité van het Mannen-interneringskamp in het Kampement van het 14e Bataljon te Buitenzorg, met bijlagen en Engelse versie., 2269; 1 omslag; Afschriften.
          - Brief met bijlage van G.W. Bruggink, Intelligence Officer NICA-XI inzake een vrouweninterneringskamp op de onderneming "Galoehar" bij Kediri., 1945; 2270; 2 stukken
          - Rapport van K.J. Vigeleyn Nikijuluw inzake de houding van de Ambonneese bevolkingsgroep in het Ondaatje-kamp te Soerabaia tijdens de Japanse bezetting., 1945; 2271; 1 omslag
          - Verslag met bijlagen van F. de Vries en D.F. Blokhuis inzake het Japanse bewind in het burgerinterneringskamp no. 4 te Tjimahi., 1945; 2272; 1 omslag; Afschrift.